Francisca Belén Irribarra Hernández

SOBRE MI

Psicóloga, Magister en Psicología Clínica mención en Psicología Organizacional. Poseo experiencia en relatoría, capacitaciones, desarrollo cursos, talleres e informes ocupacionales de Salud Metal; Estudio de Puesto de Trabajo. Capacidad de organización en pro de lograr metas y objetivos personales y del equipo.

Soy una persona con habilidad para establecer vínculos y mantener relaciones interpersonales respetuosas. Me considero responsable, capaz de desenvolverme en entornos nuevos y desafiantes, lo que se potenció durante el tiempo que viví en Canadá (2016 – 2017) instancia que además me permitió poder relacioname con otras culturas en un idioma distinto.

En la actulidad me encuentro en la busqueda de nuevos desafios laborales, que me permitan seguir aprendiendo.

OTROS CONOCIMIENTOS

MS OFFICE Intermedio (Excel, Word, Power Point)

Licencia de conducir clase B

Español: Nativo

Ingles: Intermedio

EXPERIENCIA

Septiembre 2020 – Agosto 2021
Instituto de Seguridad del Trabajo (IST) – Psicóloga
Consultora en Prevención

Reemplazo (pre y post natal) de Psicóloga a cargo de la realización de informes de Estudio de Puesto de Trabjo por posible enfermedad de salud mental para el Servicio de Salud Valparaíso – San Antonio.

En paralelo llevaba la realción y la asesoria de capacitaciones, apoyo emocional a funcioanrios y Protocolo de Riesgos Psicosociales con la Corporación Municipal de Viña del Mar.

Marzo 2018 – Mayo 2020
Instituto de Seguridad del Trabajo (IST) – Psicóloga
Consultora en Cuidado y Desarrollo

Durante más de dos años me desempeñe como relatora en la Sub Gerencia de Innovación, realizando cursos, talleres y programas de capacitación a funcionarios de empresas adherentes. Esto me permitió poder desarrollarme como una profesional integral, logrando adaptarme a trabajar con los diferentes estametos de la organización, esto siempre desde el alero de la prevención y el cuidado de la vida.

Marzo 2018 – Mayo 2016
Avanza Capacitación y Perfeccionamiento –
Psicóloga Relatora

Durante tres meses me desempeñe como relatora part – time, realizando cursos de manejo del estrés, clima laboral y comunicación efectiva orientados a funcionarios municipales del país.

CURSOS

Diciembre 2021

Introducción al enfoque narrativo. ADIPA y Virtualys.

Octubre 2021

Manejo del estrés, autocuidado y hábitos saludables. Universidad Adolfo Ibañez.

Agosto 2021

Introducción al Arte terapia. Espacio Crea.

Mayo 2021

Introducción a la Salud Mental con Perspectiva de Genero. CIDEM.

Abriil 2018 – Agosto 2018

Competencias para el Liderazgo Relacional. Newfield Network.

Diembre 2013

Curso Ingles TOEIC CORFO.

PASATIEMPOS

Actividades al aire libre

Manualidades

Pilates

CONTACTO

fran.irribarra@gmail.com

+56998789719

EXPERIENCIA

 Agosto 2014 – Diciembre 2014
Instituto de Seguridad del Trabajo (IST) – Práctica profesional

Realice mi práctica profesional en la Sub gerencia de personas en el área de reclutamiento y selección, en donde preste apoyo en distintas etapas del proceso de reclutamiento y selección, como también en la coordinación de capacitaciones SENCE. Además estuve a cargo de la coordinación y aplicación del proceso de encuesta de salida de los funcionarios a nivel nacional.

Abril 2014 – Junio 2014
Universidad Andrés Bello (UNAB) – Pasante Clínica

Durante tres meses estuve realizando una pasantía clínica en el Centro de Atención Psicológica de la Universidad. En este periodo realice evaluaciones psicodiagnóticas, aplicación, análisis e interpretación de test proyectivos; HTP, Persona Bajo la Lluvia y TRO, elaborando informes psicológicos y posterior psicoterapia.

Agosto 2013 – Junio 2014
Universidad Andrés Bello (UNAB) – Ayudante

Durante dos semestres me desempeñe como ayudante de Psicología Organizacional I y II, realizando la planificación de las clases de ayudantía, diseño de evaluaciones con su respectivo registro además de la revisión de trabajos semestrales y dar feedback a los alumnos.

FORMACIÓN ACADEMICA

• 2007 – 2014 Universidad Andrés Bello (UNAB)

Titulo profesional

Psicóloga, Magíster en Psicología Clínica mención Organizacional